臺灣板橋地方法院刑事判決　　　　　　　 94年度訴字第284號
公　訴　人　臺灣板橋地方法院檢察署檢察官
被　　　告　丁○○
選任辯護人　吳慶隆律師
上列被告因公共危險案件，經檢察官提起公訴（94年度偵字第19
50號），被告於準備程序進行中就被訴事實為有罪之陳述，經告
知簡式審判程序之旨，並聽取當事人之意見後，本院合議庭裁定
認宜由受命法官獨任進行簡式審判程序，茲判決如下：
    主  文
丁○○放火燒燬他人所有如附表一所示之物，致生公共危險，處
有期徒刑拾月。緩刑年。如附表二所示之物均沒收。
    事    實
一、丁○○曾於民國（下同）74年間，因過失致死案件，經本院
    判處有期徒刑5 月確定，業經執行完畢（於本件不構成累犯
    ），迨94年1 月15日晚間21時30分許，在其位於臺北縣土城
    市○○路130 巷17號住處前，發現丙○○○所有車牌號碼BV
    U ─237 號重型機車停放於該處，適阻擋其住處車庫之出入
    口（起訴書略載為「住處出入口」云云），竟因而心生不滿
    ，旋基於放火燒燬該輛機車暨縱令延燒燒燬該機車緊接停放
    他人所有車輛物品亦不違反其本意之犯意，先返回住處取出
    平日自身從事木工工作所使用之寶特瓶裝汽油1 瓶，再將該
    輛機車自其住處車庫門口拖移至其住處大門前方馬路中央，
    緊接停置於斯時停放於該處路旁之陳清山所有車牌號碼F3─
    4858號自用小型客貨車右側，進而持上開寶特瓶澆灑瓶內汽
    油於該輛機車上，再以其所有之打火機點火引燃該機車，而
    燒燬該機車，並延燒燒燬緊接該機車停放之上開自用小型客
    貨車之左前車門（含車門玻璃）及左前輪胎，致生公共危險
    ，嗣經警方及消防人員據報趕至現場及時撲救，丁○○亦加
    入警消行列幫助滅火，始未釀成重大災害，其間，丁○○於
    具有偵查犯罪職權之警方人員尚未發覺其犯罪前，主動向警
    消人員坦承其為縱火者，嗣且配合警方赴警局製作警詢筆錄
    暨處理相關刑案移送作業，而自首並接受裁判。
二、案經丁○○自首由臺北縣政府警察局土城分局報請臺灣板橋
    地方法院檢察署檢察官偵查起訴，再由本院合議庭裁定進行
    簡式審判程序審理。
    理    由
一、按本件被告丁○○所犯為死刑、無期徒刑、最輕本刑為3 年
    以上有期徒刑以外之罪，其於準備程序進行中就被訴事實為
    有罪之陳述，經審判長告知簡式審判程序之旨，並聽取公訴
    人、被告、辯護人之意見後，本院合議庭認宜由受命法官獨
    任進行簡式審判程序，爰依刑事訴訟法第273 條之1 第1 項
    規定，裁定進行簡式審判程序，合先敘明。
二、右揭事實，業據被告丁○○迭於警詢時、偵查中及本院準備
    程序中、審理時坦承不諱，核與證人即負責執行本件救災勤
    務之臺北縣政府消防局第二大隊清水分隊隊員乙○○於本院
    審理時到庭結證之情節相符，並與被害人丙○○○及甲○○
    （陳清山之妻）分別於警詢中及本院審理時指述之情節相符
    （其中甲○○僅於警詢時指述），復有卷附現場照片12紙及
    臺北縣政府警察局土城分局94年2 月23日北縣警土刑字第09
    4000369640函暨函附火災原因調查報告書1 份足資佐證，堪
    信被告上開自白確與事實相符，且被告既於公眾往來通行之
    道路上放火焚燬機車，其放火行為顯已達於「致生公共危險
    」之程度，亦無疑問（最高法院72年度臺上第2532號判例參
    照），另被告於案發後經警方實施酒測結果，其吐氣中所含
    酒精濃度達每公升0 ‧48毫克，有其酒測單1 紙在卷可稽，
    惟被告當時係先將被害人丙○○○所有之上開機車拖離其住
    處前，再以上開汽油澆灑於該輛機車上，進而持打火機引火
    燒燬之，已如上述，凡此在在顯示其當時確係知悉自身所為
    何事，並無何等心神喪失或精神耗弱之情況，至為灼然。綜
    上所述，本案事證已臻明確，被告犯行洵堪認定。
三、核被告所為，係犯刑法第175 條第1 項之放火燒燬他人所有
    如附表一所示之物罪；其以一個放火行為燒燬分屬2 人所有
    之物品，係侵害單一之社會公共安全法益，應僅成立單純一
    罪；又其放火燒燬他人所有如附表一所示物品之罪質，原即
    含有毀損成份，自不生另成立毀損罪責之問題。被告於有偵
    查犯罪職權之公務員發覺其犯罪前，即主動向警消人員坦承
    其為縱火者，嗣且配合警方赴警局製作警詢筆錄暨處理相關
    刑案移送作業，而接受裁判等節，業據證人乙○○於本院審
    理時到庭結證無訛，被告既於其犯罪發覺前向具有偵查犯罪
    職權之公務員自首而接受裁判，自應依刑法第62條前段規定
    減輕其刑。爰審酌被告僅因他人將機車停置於其住家門口，
    即以引燃汽油之方式，放火燒燬他人機車，並延燒波及緊接
    該機車停放之車輛，造成公眾生命財產之危險，惟其引火後
    旋即主動協助警消人員撲滅火勢，尚見其具有悔悟之意，此
    外，復參酌其告素行、犯罪後坦承犯行且已與被害人達成和
    解賠償損害（業經被害人丙○○○到庭陳明無訛，並有臺北
    縣土城市調解委員會調解書影本1 份在卷足憑）等一切情狀
    ，量處如主文所示之刑，以資儆懲。末查被告於74年間，曾
    因過失致死案件，受有期徒刑以上刑之執行完畢，惟本案前
    5 年以內，未曾受有期徒刑以上刑之宣告，有臺灣高等法院
    被告前案紀錄表及刑案資料作業個別查詢報表各1 份在卷足
    憑，其因一時失慮，致罹刑典，事後已深具悔意，經此偵、
    審暨科刑後，應知所警惕，信無再犯之虞，本院因認暫不執
    行其刑為當，予以宣告緩刑3 年，用啟自新，並觀後效。
四、如事實欄所載之保特瓶1 瓶（含內裝之剩餘汽油若干）及打
    火機1 個，係被告所有供其犯上開放火罪所用之物，已如上
    述，且該等物品雖未扣案，惟目前亦無積極事證足以證明業
    已滅失，爰均依刑法第38條第1 項第2 款規定宣告沒收。
據上論斷，應依刑事訴訟法第273 條之1 第1 項、第299 條第 1
項前段，刑法第175 條第1 項、第62 條 、第74條第2 款、第38
條第1 項第2 款，判決如主文。
本案經檢察官陳銘祥到庭執行職務
中　　華　　民　　國　　94　　年　　3 　　月　　31　　日
                  刑事第八庭  法  官  王屏夏
以上正本證明與原本無異。
如不服本判決，應於判決送達後10日內向本院提出上訴狀。
                              書記官  楊璧華
中　　華　　民　　國　　94　　年　　3 　　月　　31　　日
附錄本案論罪科刑法條全文：
刑法第175條：
放火燒燬前二條以外之他人所有物，致生公共危險者，處一年以
上七年以下有期徒刑。
放火燒燬前二條以外之自己所有物，致生公共危險者，處三年以
下有期徒刑。
失火燒燬前二條以外之物，致生公共危險者，處拘役或三百元以
下罰金。
附表一：
１黃松妹所有車牌號碼BVU─237號重型機車1輛。
２陳清山所有車牌號碼F3─4858號自用小型客貨車之左車門1 片
  （含車門玻璃1 片）及左前輪胎1 條。
────附表一以下空白─────────────────
附表二：
１如事實欄所載之保特瓶1 瓶（含內裝之剩餘汽油若干）─被告
  所有供其犯上開放火罪所用之物。
２如事實欄所載之打火機1 個─被告所有供其犯上開放火罪
    所用之物。
────附表二以下空白─────────────────
